臺灣高等法院高雄分院刑事判決　　　　100年度上易字第140號
上　訴　人
即　被　告　林大右
上列上訴人因被告恐嚇案件，不服臺灣高雄地方法院99年度易字
第2377號中華民國99年12月27日第一審判決（起訴案號：臺灣高
雄地方法院檢察署99年度偵字第21758 號），提起上訴，本院判
決如下：
     主  文
上訴駁回。
     事實及理由
一、本案經本院審理結果，認第一審判決認事用法及量刑均無不
    當，應予維持，並引用第一審判決書記載之事實、證據及理
    由(如附件)。
二、被告林大右於本院審理中否認上開犯行，具狀及言詞辯稱：
    被告雖身材壯碩，但生性膽小，不可能於大庭廣眾之下，當
    告訴人趙宏誠有友人陪同在場時，單獨一人對其為恐嚇行為
    。當時係告訴人趙宏誠在案發地點，遇到被告，即指責被告
    為何搶其客人，被告回嗆為何不可以，那是我認識的人，而
    引起告訴人趙宏誠之不悅，告訴人趙宏誠即拉扯被告，過程
    中，告訴人趙宏誠又攻擊被告林大右臉部，造成被告右額及
    左上唇挫傷，而頭暈向後倒下，因現場除告訴人趙宏誠外，
    又有許金祥，疑為其助勢，被告心生畏懼，即以電話向朋友
    求援，而於電話中向朋友表示「我被打的半死」等語，業經
    證人何京懋、陳進展證述被告倒地後起來，以電話向朋友求
    援，並經事後到場之證人許富鈞到庭證述明確，被告主觀上
    係心生畏懼而以電話求援，並非向告訴人趙宏誠為恐嚇行為
    。證人許金祥警詢之供述，與偵查中之證述不一，不足採信
    ；另證人周利興於偵查中稱：「後來林大右自己跌倒，我把
    林大右拉起來」，亦與證人何京懋、陳進展、許金祥等人之
    陳述均不一致，其供述是否實在，已有疑問。再者，許金祥
    與告訴人趙宏誠於99年5 月8 日警詢中，均未表示證人周利
    興在場，再參之證人何京懋、陳進展之陳述，足見周利興之
    陳述非親身見聞，實不可採云云。
三、經查：
  (一)證人何京懋於偵查中係具結證述：99年5 月8 日下午5 時45
    分，我在捷運鳳山西站2 號出口處。我有看到林大右、趙宏
    誠在理論，後來2 人有拉扯，趙宏誠後來還被林大右踢了一
    腳，後來趙宏誠也很生氣要踢林大右，但沒有踢到，在2 人
    推擠當中林大右自己摔倒了。我有聽到林大右在跟他的朋友
    通電話說他被打了，請他的朋友快來。後來林大右的朋友，
    大概4 個人有來到現場，說要找打林大右的人，後來趙宏誠
    剛好出班，他們就全部回去了等語（見偵卷第38頁）；證人
    陳進展於偵查中則具結證述：99年5 月8 日下午5 時45分，
    我在捷運鳳山西站2 號出口處。我有看到林大右、趙宏誠為
    排班問題在理論，後來2 人有拉扯，趙宏誠後來還被林大右
    踢了一腳，後來趙宏誠也很生氣要踢林大右但沒有踢到，在
    2 人推擠當中林大右自己摔倒了。我有聽到林大右在跟他的
    朋友通電話說他被打的快要死了，請他的朋友快來。後來林
    大右的朋友，大概4 個人有來到現場，說要找打林大右的人
    ，後來趙宏誠剛好出班，他們就全部回去了。我沒有注意到
    林大右有沒有說恐嚇趙宏誠的話等語（見偵卷第38頁）。
  (二)依上開證人何京懋、陳進展所證述，充其量僅係未聽到或未
    注意被告有對告訴人趙宏誠恐嚇之情事而已，然本件被告林
    大右確有對告訴人趙宏誠恐嚇之情，業據證人許金祥迭於警
    詢、偵查中供證；證人周利興於偵查、原審證述、告訴人趙
    宏誠於原審具結證述在卷可按，是尚難以該何京懋、陳進展
    2 人之供述，即否定被告有對告訴人趙宏誠本件恐嚇之犯行
    。
  (三)又告訴人、證人之陳述有部分前後不符，或相互間有所歧異
    時，究竟何者為可採，法院仍得本其自由心證予以斟酌，非
    謂一有不符或矛盾，即應認其全部均為不可採信；尤其關於
    行為動機、手段及結果等之細節方面，告訴人之指陳，難免
    故予誇大，證人之證言，有時亦有予渲染之可能；然其基本
    事實之陳述，若果與真實性無礙時，則仍非不得予以採信（
    最高法院74年台上字第1599號著有判例）。茲證人許金祥於
    警詢時係證述：99年5 月8 日17時45分許在鳳山市○○路與
    青年路口（捷運鳳山西站2 號出口）前，趙宏誠過去對林大
    右說為何搶他的客人，沒有照排班的規定。接著林大右用右
    手指著趙宏誠說：我找兄弟來打你等語，過了半個鐘頭來了
    4 個人說要找趙宏誠但是因為趙宏誠載客人出去不在，他們
    就走了等語（見警卷第7 、8 頁）；嗣於偵查中則具結證述
    ：當天林大右搶趙宏誠的班，所以2 人爭吵有拉扯，拉扯中
    林大右先用腳去踢趙宏誠，趙宏誠還手但沒有打到，林大右
    自己重心不穩跌倒，手擦撞到腳踏車，起來就生氣，說要叫
    兄弟把趙宏誠打的半死，我們當時還有周利興也有看到這個
    情況。後來有4 個人出現在我們排班的地方等語（見偵卷第
    11 頁 ）；互核證人許金祥上開前後供詞，固對於被告林大
    右恐嚇告訴人之時間，即係被告倒地前，抑被告倒地後所為
    ，似前後不一，然此乃證人許金祥針對警員、檢察官訊問時
    ，記憶所及分別所為之回答，惟綜合其證述之真締，其基本
    事實之陳述，則是被告林大右確有於99年5 月8 日17時45分
    許，在高雄捷運鳳山西站捷運站2 號出口處排班時，與告訴
    人趙宏誠因故爆發衝突，2 人除有互毆外，被告林大右有以
    「要叫兄弟來」、「要把你打個半死」等語恫嚇告訴人趙宏
    誠等情，則屬一致；準此，尚難以證人許金祥上開枝節細瑣
    之不同而遽認其證言完全不足採信。
  (四)至有關證人周利興部分，被告林大右對於證人周利興當時案
    發時有在現場之情，業據其於本院審理時供述：他當時在那
    邊做排班工作等語（見本院卷第24頁）；是亦難以證人許金
    祥與告訴人趙宏誠於警詢中，均未表示證人周利興在場之語
    ，而否定證人周利興當時在場見聞之情事；而證人周利興於
    偵查及原審時均具結證述，被告林大右有對告訴人趙宏誠恐
    嚇稱：「要叫兄弟來」、「要把你打個半死」等情，經核又
    與證人許金祥與告訴人趙宏誠證述情形大致相合，是其供證
    亦難認不具證據價值；被告林大右徒以證人周利興於偵查中
    證稱：「後來林大右自己跌倒，我把林大右拉起來」之部分
    ，與證人何京懋、陳進展、許金祥等人之陳述均不一致之無
    關重要之點，即遽認證人周利興之證言不足採信，亦有未合
    。
四、綜上所述，原判決以被告林大右有本件刑法第305 條之恐嚇
    危害安全罪犯行，並審酌其僅因細故即恣意出言恫嚇告訴人
    趙宏誠，而危害告訴人趙宏誠之生命、身體安全，誠屬不該
    。惟念其前未曾因案受刑之宣告及執行，有臺灣高等法院被
    告前案紀錄表1 份在卷可稽，尚非素行不佳之人，且已與告
    訴人趙宏誠達成和解，亦有和解書1 份在卷可按，犯後態度
    尚可。兼衡被告以駕駛計程車為業、教育程度為高中畢業、
    家庭經濟狀況小康，暨告訴人趙宏誠於原審審理中復陳明願
    意給被告自新機會（見原審易字卷第24頁）等一切情狀，乃
    量處拘役20日，並諭知如易科罰金，以新臺幣1,000 元折算
    1 日。及以其前未曾因案受徒刑之宣告，已如前述，因一時
    失慮，致罹刑典，及犯後已與告訴人趙宏誠達成和解，犯後
    態度尚可，經此偵、審程序及罪刑之宣告，當知所警惕，信
    無再犯之虞，因認對其所宣告之刑，以暫不執行為適當，爰
    依刑法第74條第1 項第1 款之規定，予以宣告緩刑2 年；認
    事用法，尚無不合，量刑亦屬允當，被告上訴意旨，否認犯
    罪，仍執上情指摘原判決不當，非有理由，應予駁回。
五、據上論斷，應依刑事訴訟法第368 條、第373 條，判決如主
    文。
本案經檢察官林敏惠到庭執行職務。
中    華    民    國   100    年    4     月     6    日
                 刑事第九庭     審判長法  官  莊秋桃
                                      法  官  范惠瑩
                                      法  官  田平安
以上正本與原本無異。
本件不得再上訴。
中    華    民    國   100    年    4     月     6    日
                                  書  記  官  馬蕙梅
附錄本判決論罪科刑法條：
《刑法第305 條》
以加害生命、身體、自由、名譽、財產之事，恐嚇他人致生危害
於安全者，處2 年以下有期徒刑、拘役或300 元以下罰金。
臺灣高雄地方法院刑事判決              99年度易字第2377號
公  訴  人  臺灣高雄地方法院檢察署檢察官
被      告  林大右  男  55歲（民國○○年○○月○日生）
                    身分證統一編號：Ｚ000000000號
                    住高雄市鳳山區（原高雄縣鳳山市）五甲
                    一路582巷13號
上列被告因傷害等案件，經檢察官提起公訴（99年度偵字第2175
8 號），本院就被告被訴恐嚇部分，判決如下：
    主  文
林大右犯恐嚇危害安全罪，處拘役貳拾日，如易科罰金，以新臺
幣壹仟元折算壹日。緩刑貳年。
    事  實
一、林大右、趙宏誠均為高雄捷運鳳山西站計程車排班司機，2
    人於民國99年5 月8 日17時45分許，在前開捷運站2 號出口
    處排班時，因故爆發衝突，進而互毆成傷（林大右、趙宏誠
    所涉傷害罪嫌，業經雙方撤回告訴，本院另為不受理判決）
    。經周利興將2 人拉開後，詎林大右竟基於恐嚇之犯意，以
    「要叫兄弟來」、「要把你打個半死」等語加害他人生命、
    身體安全言語，恫嚇趙宏誠，致趙宏誠心生畏懼。
二、案經趙宏誠訴由高雄縣政府警察局鳳山分局報請臺灣高雄地
    方法院檢察署檢察官偵查起訴。
    理  由
壹、證據能力方面
一、按被告以外之人於偵查中向檢察官所為陳述，除顯有不可信
    之情況者外，得為證據，刑事訴訟法第159 條之1 第2 項定
    有明文。蓋被告以外之人所為之偵查筆錄，性質上固屬傳聞
    證據，惟現階段刑事訴訟法規定檢察官代表國家偵查犯罪、
    實施公訴，依法具有訊問證人等權，且證人須經具結，而實
    務運作時，檢察官偵查中向證人所取得之陳述，原則上均能
    遵守法律規定，不致違法取供，可信度極高。職是，如證人
    前於偵查中已具結而為證述，除反對該項供述得具有證據能
    力之一方已釋明「顯有不可信之情況」之理由外，不宜即遽
    指該證人於偵查中之陳述不具證據能力。經查，被告林大右
    謂證人周利興之偵查中陳述無證據能力，然證人周利興於偵
    查中受檢察官訊問時，曾經具結，且並無證據足認證人周利
    興偵查中陳述有何顯不可信之情況，又證人周利興於本院審
    理時到庭接受被告之對質、詰問，而賦予被告反對詰問之機
    會，依前開說明，證人周利興於偵查中之陳述應有證據能力
    。
二、除前已敘及證據能力之部分外，本判決所引用之證據資料（
    詳後引用之各項證據），其中係屬傳聞證據部分，縱無刑事
    訴訟法第159 條之1 至第159 條之4 或其他規定之傳聞證據
    例外情形，亦因被告林大右及檢察官均已明示同意作為證據
    使用（本院審易字卷第50頁參照），且本院審酌卷內並無事
    證顯示各該陳述之作成時、地與週遭環境，有何致令陳述內
    容虛偽、偏頗之狀況後，也認為適當，依刑事訴訟法第159
    條之5 第1 項之規定，為傳聞法則之例外，應有證據能力。
貳、實體方面
一、訊據被告林大右矢口否認有何恐嚇危害安全犯行，辯稱：我
    是遭趙宏誠打傷後，致電友人告知「我被打個半死」，不是
    對趙宏誠恫嚇「把你打個半死」云云。經查，證人許金祥迭
    於警詢、偵查中證稱：被告與趙宏誠發生爭執時我恰好在場
    ，雙方發生肢體接觸衝突後，被告一度跌坐在地，被告站起
    來時就氣著手指趙宏誠恫嚇「你太假肖」、「要叫兄弟來」
    、「要把你打個半死」這一類的話，當時還有一位周利興先
    生在場目睹全情等語（警卷第7 頁、偵卷第11頁）；另證人
    周利興也先後於偵查、本院審理中，明確證稱：我看到被告
    、趙宏誠相互拉扯，就上前企圖拉開2 人，但2 人並未因此
    停止爭執，之後被告跌倒在地，我出手將被告扶起，當時場
    面很混亂，被告雖有撥打電話求援，但也有針對趙宏誠說要
    叫人過來把你打死、要叫兄弟來給你好看這一類的話等語（
    偵卷第29頁、本院易字卷第22頁）；至於證人趙宏誠於本院
    審理中，亦證稱：被告當時曾對我恫稱「要叫兄弟來」、「
    要把你打個半死」，我聽了會怕，被告說了前開恐嚇的話後
    才撥打電話求援，所以我不可能把被告求援內容及恐嚇內容
    弄錯等語綦詳（本院易字卷第23-24 頁參照）。本院經核證
    人許金祥、周利興、趙宏誠前開證述內容相互吻合而無齟齬
    ，茍非渠等均按自己之親身見聞如實進行陳述，焉可能如此
    一致，足認被告確曾於事實欄所載時、地，以「要叫兄弟來
    」、「把你打個半死」等語恫嚇趙宏誠，致趙宏誠因深感生
    命、身體、安全遭受威脅而心生畏懼甚明。至於，被告所傳
    訊之證人許富鈞係於2 人衝突過後，因接獲被告之電話始到
    案發現場，而未親身見聞完整之衝突過程，則其於本院審理
    中之相關證述內容，自無足資為被告有利之論據，併予指明
    。綜上，本案事證明確，被告恐嚇危害安全犯行堪以認定，
    應依法論科。
二、核被告所為，係犯刑法第305 條之恐嚇危害安全罪。本院審
    酌被告僅因細故即恣意出言恫嚇趙宏誠，而危害趙宏誠之生
    命、身體安全，誠屬不該。惟念被告前未曾因案受刑之宣告
    及執行，有臺灣高等法院被告前案紀錄表1 份在卷可稽，尚
    非素行不佳之人，且被告已與趙宏誠達成和解，亦有和解書
    1 份（本院審易字卷第38頁）在卷可按，犯後態度尚可。兼
    衡被告以駕駛計程車為業、教育程度為高中畢業、家庭經濟
    狀況小康（參見被告警詢筆錄「受詢問人欄」之記載），暨
    趙宏誠於本院審理中復陳明願意給被告自新機會（本院易字
    卷第24頁參照）等一切情狀，爰量處如主文所示之刑，並諭
    知以新臺幣1,000 元折算1 日之易科罰金折算標準。末被告
    前未曾因案受徒刑之宣告，已如前述，被告因一時失慮，致
    罹刑典，及犯後已與趙宏誠達成和解，犯後態度尚可，亦業
    如前述，經此偵、審程序及罪刑之宣告，當知所警惕，信無
    再犯之虞，本院因認對其所宣告之刑，以暫不執行為適當，
    爰依刑法第74條第1 項第1 款之規定，予以宣告緩刑2 年。
三、被告及趙宏誠被訴傷害部分（即彼此互毆成傷部分），因雙
    方均撤回告訴，本院前已另為不受理判決（判決案號：99年
    度審易字第4011號），併予指明。
據上論結，應依刑事訴訟法第299 條第1 項前段，刑法第305 條
、第41條第1 項前段、第8 項、第74條第1 項第1 款，刑法施行
法第1 條之1 ，判決如主文。
本案經檢察官陳威呈到庭執行職務。
中    華    民    國    99    年    12    月    27    日
                  刑事第一庭  法  官  莊珮吟
以上正本證明與原本無異。
如不服本判決應於收受判決後10日內向本院提出上訴書狀，並應
敘述具體理由。其未敘述上訴理由者，應於上訴期間屆滿後20日
內向本院補提理由書(均須按他造當事人之人數附繕本)「切勿逕
送上級法院」。
中    華    民    國    99    年    12    月    27    日
                              書記官  鍾淑美
◎附錄本案所犯法條：
《刑法第305 條》
以加害生命、身體、自由、名譽、財產之事，恐嚇他人致生危害
於安全者，處2 年以下有期徒刑、拘役或300 元以下罰金。
《刑法施行法第1 條之1 》
中華民國94年1 月7 日刑法修正施行後，刑法分則編所定罰金之
貨幣單位為新臺幣。
94年1 月7 日刑法修正時，刑法分則編未修正之條文定有罰金者
，自94年1 月7 日刑法修正施零售單價行後，就其所定數額提高
為30倍。但72年6 月26日至94年1 月7 日新增或修正之條文，就
其所定數額提高為3 倍。